【裁判字號】    99,審訴,496
【裁判日期】    990831
【裁判案由】    違反毒品危害防制條例
【裁判全文】
臺灣新竹地方法院刑事宣示判決筆錄     99年度審訴字第496號
公  訴  人  臺灣新竹地方法院檢察署檢察官
被      告  乙○○
指定辯護人  本院公設辯護人甲○○
上列被告因違反毒品危害防制條例案件，經檢察官提起公訴（99
年度毒偵字第909 號），檢察官聲請改依協商程序而為判決，本
院於中華民國99年8 月31日下午4 時在本院刑事第11法庭宣示判
決，出席職員如下：
                        法  官  魏瑞紅
                        書記官  李佩玲
                        通  譯  邱立杰
法官起立朗讀判決主文、犯罪事實要旨、處罰條文、附記事項及
告以上訴限制、期間並提出上訴狀之法院，且諭知記載其內容：
一、主  文
乙○○施用第一級毒品，累犯，處有期徒刑拾壹月，扣案之海洛
因殘渣袋貳個，均沒收之；又施用第二級毒品，累犯，處有期徒
刑肆月，扣案之玻璃球吸食器壹支、自製勺子壹支、吸管壹支、
甲基安非他命殘渣袋個，均沒收之。應執行有期徒刑壹年壹月
。扣案之海洛因殘渣袋貳個、玻璃球吸食器壹支、自製勺子壹支
、吸管壹支、甲基安非他命殘渣袋個，均沒收之。
二、犯罪事實要旨：
（一）乙○○前曾(1)於民國94年間，因4 犯連續施用第一、二級
      毒品案件，經本院以94年度訴字第780 號判決分別判處有
      期徒刑10月、6 月，並經定應執行刑為有期徒刑1 年2 月
      確定；(2)又於同年間，因竊盜案件，經本院以94年度易字
      第658 號判決判處有期徒刑10月確定。復因減刑條例實施
      ，上開(1)(2)案件，經本院以96年度聲減字第751 號裁定減
      刑並定應執行刑為有期徒刑10月確定(甲)。(3)又於同年間，
      因竊盜等案件，經本院以95年度易字第35號判決分別判處
      有期徒刑8 月、10月， 並經定應執行刑為有期徒刑1 年4
      月確定；(4)又於95年間，因違反替代役實施條例案件，經
      本院以95年度竹簡字第248 號判決判處有期徒刑3 月確定
      ；(5)又於同年間，因5 犯施用第一級毒品案件，經本院以
      95年度訴字第411 號判決判處有期徒刑10月確定。復因減
      刑條例實施，上開(3)(4)(5)案件，經本院以96年度聲減字第
      751 號裁定減刑並定應執行刑為有期徒刑1 年又15日確定
      (乙)。上開(甲)(乙)部分經接續執行，於94年12月14日入監執行
      ，並於97年6月30日縮短刑期執行完畢出監。
（二）乙○○前於90年間，因初犯連續施用第二級毒品案件，經
      本院以90年度毒聲字第1053號裁定送觀察勒戒，因無繼續
      施用毒品之傾向，於90年7 月12日執行完畢釋放，並經臺
      灣新竹地方法院檢察署檢察官以90年度毒偵字第1093號為
      不起訴處分確定；又於同年間，因2 犯施用第二級毒品案
      件，經本院以90年度毒聲字第1771號裁定送觀察勒戒，因
      無繼續施用毒品之傾向，於91年1 月18日執行完畢釋放，
      並經臺灣新竹地方法院檢察署檢察官以90年度毒偵字第15
      85號為不起訴處分確定；又於92年間，因3 犯施用第一、
      二級毒品案件，經本院以92年度毒聲字第824 號裁定令入
      戒治處所施以強制戒治，嗣其強制戒治處分因毒品危害防
      制條例之修正而於93年1 月9 日經檢察官指揮免予繼續執
      行，視為強制戒治已執行完畢，刑責部分，則經本院以92
      年度訴字第598 號判決分別判處有期徒刑8 月、3 月，應
      執行有期徒刑9 月確定。
（三）詎其仍不知戒斷毒癮，復基於施用第一級毒品海洛因及第
      二級毒品甲基安非他命之犯意，分別於99年5 月3 日中午
      某時許，在其位於新竹縣竹東鎮○○街59巷17弄16號住處
      內，以將第一級毒品海洛因加水稀釋置入注射針筒施打靜
      脈之方式、以將第二級毒品甲基安非他命置於玻璃球內燒
      烤後吸食煙霧之方式，施用第一級毒品海洛因及第二級毒
      品甲基安非他命各1 次。嗣為警於99年5 月6 日凌晨3 時
      15分許，在新竹縣竹東鎮○○路87號前攔檢查獲，並當場
      扣得玻璃球吸食器、自製勺子、吸管各1 支，以及海洛因
      殘渣袋2 個、安非他命殘渣袋3 個等物，經徵得其同意採
      集其尿液送驗，檢驗結果呈可待因、嗎啡及甲基安非他命
      陽性反應，始知悉上情。
三、處罰條文：
    毒品危害防制條例第10條第1 項、第2 項，刑法第11條、第
    47條第1項、第51條第5 款、第38條第1項第2款。
四、協商判決除有刑事訴訟法第455條之4第1項第1款於本訊問程
    序終結前，被告撤銷協商合意或檢察官撤回協商聲請者；第
    2款被告協商之意思非出於自由意志者；第4款被告所犯之罪
    非第455條之2第1項所定得以協商判決者；第6款被告有其他
    較重之裁判上一罪之犯罪事實者；第7 款法院認應諭知免刑
    或免訴、不受理者情形之一，及違反同條第2 項「法院應於
    協商合意範圍內為判決；法院為協商判決所科之刑，以宣告
    緩刑或2 年以下有期徒刑、拘役或罰金為限」之規定者外，
    檢察官與被告、辯護人均不得上訴。
五、如有前項得上訴之情形，得自收受宣示判決筆錄送達之日起
    10 日內，向本院提出上訴書狀，上訴於第二審法院。
中    華    民    國    99    年    8     月    31    日
                        刑事第九庭  書記官  李佩玲
                                    法  官  魏瑞紅
以上正本證明與原本無異。
                                    書記官  李佩玲
中    華    民    國    99    年    9     月    1     日
附錄論罪科刑法條：
毒品危害防制條例第10條
施用第一級毒品者，處 6 月以上 5 年以下有期徒刑。
施用第二級毒品者，處 3 年以下有期徒刑。

司法院資訊處製作；財團法人民間司法改革基金會備份。
